臺灣臺南地方法院民事裁定
110年度事聲字第45號
異  議  人  鄭詠豪
上列異議人與相對人馨琳揚企管顧問有限公司間聲請給付電信費
支付命令事件，異議人對本院司法事務官於民國110年7月30日所
為裁定（110年度司促字第7885號）聲明異議，本院裁定如下：
    主    文
異議駁回。
    理    由
一、按當事人對於司法事務官處理事件所為之終局處分，得於處
    分送達後10日之不變期間內，以書狀向司法事務官提出異議
    。司法事務官認前項異議有理由時，應另為適當之處分；認
    異議為無理由者，應送請法院裁定之。法院認第一項之異議
    為有理由時，應為適當之裁定；認異議為無理由者，應以裁
    定駁回之。同法第240條之4第1項本文、第2項及第3項亦規
    定甚明。本件異議人對於本院司法事務官於民國110年7月30
    日所為110年度司促字第7885號裁定（下稱原裁定）聲明不
    服而提出異議，司法事務官認其異議無理由而送請本院裁定
    ，核與上開條文規定及意旨無不符，合先敘明。
二、異議意旨略以：原裁定雖記載110年度司促字第7885號支付
    命令（下稱系爭支付命令）於110年4月19日寄存臺南市政府
    警察局第六分局金華派出所，依法已於110年5月19日確定，
　　異議人於同年6月8日提出異議，已逾不變期間，但這是法律
　　所擬制出來假裝有合法送達人民之規定，因為對人民的權益
    影響很大，所以不應該以此種寄存送達方式為之，而應以異
    議人實際收到時始發生合法送達效力作為起算時點。異議人
    於110年6月1日收受後，已於20日內具狀提出異議，應認異
    議合法，為此聲明異議，請求廢棄原裁定等語。
三、經查：
　㈠相對人前以受讓台灣之星電信股份有限公司（即原威寶電信
    股份有限公司）對異議人之電信費債權為由，聲請對異議人
　　發支付命令，經本院司法事務官於110年4月9日准予核發系
    爭支付命令在案。系爭支付命令於110年4月19日寄存送達異
    議人戶籍地所在之警察機關台南市政府警察局第六分局金華
    派出所，異議人於同年6月8日（以異議狀到院章戳為憑）具
    狀對系爭支付命令聲明異議，經司法事務官以系爭支付命令
    已於110年5月19日確定，異議人110年6月8日始為異議，已
    逾20日不變期間規定為由，裁定駁回其異議等情，業據本院
    調取系爭支付命令全卷卷宗審認無訛，此部分事實堪可認定
    。
　㈡按送達不能依民事訴訟法第136條、第137條規定為之者，得
    將文書寄存送達地之自治或警察機關；寄存送達，自寄存之
    日起，經十日發生效力，民事訴訟法第138條第1項前段、第
    2項定有明文。又債務人於支付命令送達後，逾二十日之不
    變期間，始提出異議者，法院應以裁定駁回之，同法第518
    條亦規定甚明。又按依此規定所為送達，無論受送達人實際
    上於何時向自治或警察機關領取文書，均自寄存送達日起10
    日發生送達效力（最高法院103年度台聲字第548號裁定意旨
    參照）。系爭支付命令既因郵務機關未獲會晤異議人本人，
    亦無受領文書之同居人或受僱人，而於110年4月19日依法寄
    存異議人住所地警察機關以為送達，揆諸前揭說明，已於11
    0年4月29日對異議人生送達之效力，並開始起算20日之不變
    期間。不論異議人實際收受文書日期為何時，縱已超過寄存
    送達日起10日，依法仍應以寄存送達日起10日發生送達效力
　　。異議人抗辯應以其實際收受日期作為本件異議不變期間起
    算之始點，核與上開規定相違，並無可採。
四、綜上所述，系爭支付命令既已於110年4月19日寄存異議人住
    所地警察機關以為送達，並於同年月29日對異議人生送達效
    力，依法於110年5月19日確定，則異議人迄至110年6月8日
    始向本院提出異議，其異議顯逾20日之不變期間。原裁定認
    異議人之異議已逾上開不變期間之規定而不合法，駁回異議
    人之異議，於法核無違誤。異議意旨指摘原裁定不當，求予
    廢棄，為無理由，應予駁回。
五、據上論結，本件異議為無理由，依民事訴訟法第240條之4第
    3項，裁定如主文。
中　　華　　民　　國　　110 　年　　8 　　月　　30　　日
                    民事第四庭  法  官　張家瑛
以上正本證明與原本無異。
如不服本裁定關於訴訟標的價額之核定，得於收受裁定正本後10
日內向本院提出抗告狀，並繳納抗告裁判費新臺幣1,000元整。
中　　華　　民　　國　　110 　年　　8 　　月　　30　　日
                                書記官　陳雅婷